【裁判字號】    89,上易,1576
【裁判日期】    890725
【裁判案由】    違反臺灣省內菸酒專賣暫行條例
【裁判全文】
臺灣高等法院高雄分院刑事判決                  八十九年度上易字第一五七六號
    上  訴  人  台灣屏東地方法院檢察署檢察官
    被      告  甲○○
右上訴人因被告違反臺灣省內菸酒專賣暫行條例案件，不服臺灣屏東地方法院八十九
年度易字第四七三號中華民國八十九年七月二十五日第一審判決（起訴案號：臺灣屏
東地方法院檢察署八十九年度偵字第一九七號），提起上訴，本院判決如左：
      主  文
原判決撤銷。
甲○○販賣未貼專賣憑證之菸類，處罰金新台幣參仟元，如易服勞役以銀元參佰元即
新台幣玖佰元折算壹日。
扣案之未貼專賣憑證之菸類七星牌十包、大衛杜夫牌六包、峰牌十包均沒收。
      事  實
一、甲○○意圖販賣未貼專賣憑證之菸類營利，於八十九年二月十四日上午十時許起
    在屏東縣麟洛鄉○○路六十四之三號峰后檳榔攤，向不詳姓名之成年男子販入未
    貼專賣憑證之菸類後，菸類七星牌香煙一千包及大衛杜夫牌香煙三十包，並基於
    販賣營利之單一犯意接續於不詳時時向綽號「阿文」之不詳姓名男子購入未貼專
    賣憑證之菸類七星牌十包、大衛杜夫牌六包、峰牌十包等均未及販出，於同年月
    下午二時二十分許，在上址為警查獲，並扣得其所有未貼專賣憑證之菸類七星牌
    十包、大衛杜夫牌六包、峰牌十包。
二、案經屏東縣警察局屏東分局移送台灣屏東地方法院檢察署偵查起訴。
      理  由
一、訊之被告甲○○對於對於右揭事實為警查獲，並扣得上開未貼專賣憑證之菸類七
    星牌十包、大衛杜夫牌六包、峰牌十包等物之情，固坦承不諱，惟矢口否認陳列
    ，辯稱：那些是在抽屜裡面查出來的，我並沒有陳列，陳列的都是公賣局的云云
    。經查被告甲○○已於警訊中坦承：「因我是於今天早上十點買進來，所以才剛
    要在今天販賣」、「未稅洋煙賣給客人，價錢是大衛杜夫及七星牌每包新台幣四
    十元賣出，峰牌每包新台幣六十元賣出」（以上見八十九年二月十四日警訊筆錄
    ），再參以證人莊正熙即屏東縣警察局屏東分局取締該案之人員於原審審理時證
    稱：「當天的任務為掃除路障，當執行到麟洛鄉時峰后檳榔攤時，在他的檳榔攤
    有發現有擺設查扣之未稅洋煙。」「（問：當天抓到時有無顧客？）答：沒有」
    有審判筆錄附卷可稽（見原審卷第十二頁、十三頁），是被告甲○○在當日買入
    未稅煙類後即被查獲，此外，並有扣案之未貼專賣憑證之七星牌十包、大衛杜夫
    牌六包、峰牌十包等為憑，並有峰后專業檳榔站售貨日報表在卷可稽，事證明確
    ，其所辯係卸責之詞，不足採信，其犯行堪以認定。
二、查被告甲○○係以販賣營利之意圖購入未貼專賣憑證之香煙，雖未及賣出，即為
    警查獲，然被告甲○○既以營利為目的，將未貼專賣憑證香煙購入，其販賣未貼
    專賣憑證香煙之犯行即已完成（最高法院六十六年度第一次刑庭總會決議參照）
    ，核其所為，係違反臺灣省內菸酒專賣暫行條例第三十條第一項之規定，應依同
    條例第三十七條第五款之規定論處。被告甲○○僅一次購入未稅洋煙即為警查獲
    ，尚未賣出，公訴人認被告甲○○連續販賣未稅洋煙，尚有誤會，併此敘明。
三、原審不察，遽諭知無罪，惟查被告甲○○以營利為目的，將未貼專賣憑證之煙類
    販入時，其犯罪即已既遂，原審認為未遂而不罰，尚有未洽，檢察官上訴指摘原
    判決不當，主張被告甲○○應成立犯罪，為有理由，自應撤銷改判。審酌被告甲
    ○○平日素行尚稱良好，因一時貪念，致罹刑典，其所販入之未稅煙類數量甚少
    僅廿餘包等一切情狀，爰從輕量處罰金三千元，並諭知如易服勞役以銀元三百元
    即新台幣九百元折算一日。扣案之未貼專賣憑證之七星牌十包、大衛杜夫牌六包
    、峰牌十包均沒收。
據上論斷，應依刑事訴訟法第三百六十九條第一項前段、第三百六十四條、第二百九
十九條第一項前段，臺灣省內菸酒專賣暫行條例第三十七條第五款、第四十條第一款
、第四十二條，刑法第十一條前段、第四十二條第二項，罰金罰鍰提高標準條例第一
條前段、第二條，判決如主文。
本案經檢察官林應華到庭執行職務。
中    華    民    國      八十九      年      十      月      卅一      日
                              臺灣高等法院高雄分院刑事第八庭
                                  審判長法官  郭雅美
                                        法官  洪兆隆
                                        法官  張盛喜
右正本證明與原本無異。
不得上訴。
                                      書記官  鄭翠芬
中    華    民    國     八十九     年      十一      月      二        日
附錄本案論罪科刑法條：
臺灣省內菸酒專賣暫行條例第三十七條第五款：
有左列各款行為之一者，處一年以下有期徒刑、拘役或科或併科五千元以下罰金。
五、違反第三十條之規定，販賣或轉讓未貼專賣憑證之菸酒類或酒類者。
                                                                        Ｆ


司法院資訊處製作；財團法人民間司法改革基金會備份。
